臺灣雲林地方法院刑事判決　　　　　　　96年度交訴字第33號
公　訴　人　臺灣雲林地方法院檢察署檢察官
被　　　告　甲○○
　　　　　　　　　　（另案在臺灣雲林第二監獄執行中）
上列被告因公共危險等案件，經檢察官提起公訴（96年度偵字第
716 號），於本院準備程序進行中，被告就被訴事實為有罪之陳
述，經合議庭裁定由法官一人獨任進行簡式審判程序，判決如下
：
    主      文
甲○○竊盜，處有期徒刑壹年貳月，減為有期徒刑柒月，扣案之
鑰匙壹支，沒收之；又竊盜，處有期徒刑壹年，減為有期徒刑陸
月；又過失傷害人，處有期徒刑肆月，減為有期徒刑貳月；又駕
駛動力交通工具肇事，致人受傷而逃逸，處有期徒刑壹年貳月，
減為有期徒刑柒月。應執行有期徒刑壹年捌月，扣案之鑰匙壹支
，沒收之。
    事實及理由
一、犯罪事實：
    甲○○意圖為自己不法所有，於民國96年1 月24日凌晨1 時
    15分許，在雲林縣斗六市○○路141 巷21弄巷內，以其自備
    之鑰匙1 支開啟乙○○所有車牌號碼SP-3096 號自小客車車
    門後竊取上開自小客車，得手後供己代步之用。甲○○又意
    圖為自己不法所有，另行起意，於同年月25日凌晨3 時許，
    駕駛該車前往雲林縣林內鄉林茂村茂興25號前車庫，以徒手
    方式竊取丙○○所有之鼎1 個、白鐵製手推車1 輛、竹筍加
    工品8 罐得手後逃逸。嗣於同日上午6 時55分許，甲○○駕
    駛上開竊得之自小客車行經雲林縣斗六市○○○路與保長路
    口時，恰為車主乙○○之兄曾勝男發現後尾隨之，並報警處
    理，甲○○為逃避查緝，於同日上午7 時20分許，行經雲林
    縣斗六市○○路128 之6 號前，倉皇中竟未注意車前狀況，
    且依當時天候晴、日間自然光線、視距良好、路面乾燥、無
    缺陷、無障礙物，並無不能注意之情事，竟疏未注意及此，
    不慎撞及騎乘車牌號碼URJ-673 號輕型機車行經該處之丁○○，至丁○○人、車倒地，受有右膝及右第2 足趾挫傷之傷
    害。詎甲○○明知駕駛上開動力交通工具而肇事，致人受傷
    ，竟未立即停車察看，將傷者送醫救治，猶逕行駕車逃逸。
    嗣於同日上午7 時50分許，在雲林縣斗六市○○○路與宏昌
    路口為警逮捕。
二、認定犯罪事實所憑證據及理由：
  (一)本案被告甲○○所犯刑法第320 條第1 項、第284 條第1 項
    前段、第185 條之4 等罪，均係死刑、無期徒刑、最輕本刑
    為3 年以上有期徒刑以外之罪，其於準備程式就前揭被訴事
    實為有罪之陳述，經受命法官告知簡式審判程式之旨，並聽
    取其與公訴人之意見後，本院合議庭裁定由受命法官獨任進
    行簡式審判程式，是本件之證據調查，依刑事訴訟法第273
    條之2 規定，不受同法第159 條第1 項、第161 條之2 、第
    161 條之3 、第163 條之1 及第164 條至第170 條規定之限
    制，合先敘明。
  (二)上開犯罪事實，業經被害人乙○○、丙○○、告訴人丁○○
    及證人曾勝男於警詢中陳述甚詳，有其等之警詢筆錄在卷可
    考，並有贓物認領保管單2 紙、國立臺灣大學醫學院附設醫
    院雲林分院96年1 月25日雲醫診字第1204號診斷證明書1 紙
    、肇事現場照片8 張、道路交通事故現場圖、道路交通事故
    調查報告表(一)及(二)附卷足徵，並有鑰匙1 支扣案可佐。而被
    告甲○○於警詢、檢察官面前及本院審理時，對前開犯罪事
    實坦白承認，有其於警詢及檢察官面前筆錄附卷可參，核與
    上揭證據資料相符，被告之自白，應可採信。
  (三)「汽車行駛時，駕駛人應注意車前狀，並隨時採取必要之安
    全措施。」道路交通安全規則第94條第3 項訂有明文。被告
    於前揭時、地駕駛車輛應注意能注意而不注意車前狀況，貿
    然前行，不慎撞及告訴人丁○○以致肇事，被告之行為自有
    過失。另告訴人確係因本案車禍受有右膝及右第2 足趾挫傷
    之傷害，被告之過失行為與告訴人受傷害間應具有相當因果
    關係，亦可認定。
  (四)綜上所述，本案事證明確，被告犯行堪以認定，應予依法論
    科。
三、論罪科刑之理由：
  (一)核被告所為，係犯刑法第320 條第1 項2 罪、第284 條第1
    項前段過失傷害罪及同法第185 條之4 肇事逃逸罪。
  (二)被告所犯上開4 罪，犯意各別，行為互殊，應分論併罰。
  (三)爰審酌被告前因毒品危害防制條例案件，經本院以93年度訴
    字第59 9號判決，判處有期徒刑10月、7 月，定應執行有期
    徒刑1 年4 月確定；其另犯竊盜、搶奪罪，經本院以93年度
    簡上字第141 號判決、94年度訴字第451 號判決，分別判處
    有期徒刑1 年2 月、8 月確定，上述3 案件復定應執行有期
    徒刑3 年確定，甫於95年8 月25日假釋出監，有臺灣高等法
    院被告前案紀錄表在卷可徵，雖未構成累犯，已足顯被告素
    行不佳，竟仍不知悔改，再犯本案竊盜案件2 次，足認不知
    尊重他人財產權，欠缺自食其力謀生之觀念。被告駕駛車輛
    不知小心謹慎，肇事後竟未下車救護傷者，益見被告法治觀
    念薄弱，有入監服以較長刑度，以矯治其觀念之必要，兼衡
    被告犯後坦承犯行，態度良好等一切情狀，分別量處如主文
    所示之刑。本案被告犯罪行為終止時於96年4 月24日以前，
    核與中華民國96年罪犯減刑條例第2 條第1 項第3 款規定相
    符，併予依同條例第7 條，諭知其減得之刑，並定應執行之
    刑。至檢察官請求量處被告有期徒刑2 年，未慮及上開減刑
    規定之施行，則檢察官之求刑，為本院所不採。而被告雖請
    求量處有期徒刑1 年6 月，惟其前科眾多，且為購買毒品進
    而行竊，惡性不淺，亦為本院所不採。
四、應適用之法律：
    應依刑事訴訟法第273 條之1 第1 項、刑事訴訟法第299 條
    第1 項前段，刑法第320 條第1 項、第284 條第1 項前段、
    第185 條之4 、第51條第5 款，刑法施行法第1 條之1 ，中
    華民國96年罪犯減刑條例第2 條第1 項第3 款、第7 條，判
    決如主文。
本案經檢察官梁義順到庭執行職務。
中　　華　　民　　國　　96　　年　　8 　　月　　13　　日
                  刑事第五庭   法  官   藍家偉
以上正本證明與原本無異。
如不服本判決，應於判決送達後10日內，向本院提出上訴狀。（
須附繕本）
                               書記官   徐基典
中　　華　　民　　國　　96　　年　　8 　　月　　13　　日
附錄本案論罪科刑法條全文：
刑法第320條第1項
意圖為自己或第三人不法之所有，而竊取他人之動產者，為竊盜
罪，處5 年以下有期徒刑、拘役或5 百元以下罰金。
刑法第284條第1項
因過失傷害人者，處6 月以下有期徒刑、拘役或5 百元以下罰金
，致重傷者，處1 年以下有期徒刑、拘役或5 百元以下罰金。
刑法第185條之4
駕駛動力交通工具肇事，致人死傷而逃逸者，處6 月以上5 年以
下有期徒刑。
